臺北高等行政法院判決　　　　　　　　　　　九十年度訴字第四五五七號
　　　　　　　　　　　　　　　.
　　原　　　告　道盈實業股份有限公司
　　代　表　人　甲○○
　　訴訟代理人　卓隆燁(會計師)住台北市○○○路○段一五六號六樓
　　被　　　告　臺北市稅捐稽徵處
　　代　表　人　乙○○處長）.
　　訴訟代理人　丁○○
　　　　　　　　戊○○
　　　　　　　　丙○○
右當事人間因營業稅事件，原告不服財政部中華民國九十年五月十一日台財訴字第○
九○一三五三九四七號訴願決定，提起行政訴訟。本院判決如左：
　　主  文
訴願決定及原處分（含復查決定）均撤銷。
訴訟費用由被告負擔。
　　事  實
一、事實概要：緣原告於民國（下同）八十五年五月二十七日向被告所屬大安分處補
    申報其八十年至八十四年各年度取得之股利收入，並依「兼營營業人營業稅額計
    算辦法」規定計算原告不得扣抵進項稅額計新台幣（以下同）二、三九三、一一
    三元，並申請以其歷年累積留抵稅額四、一七○、○二八元辦理補繳其未依期限
    申報之稅款二、三九三、一一三元，並請求退還各該年度因取得固定資產而溢付
    之進項稅額，案經被告所屬大安分處查定應加計利息計二九五、五八六元，乃以
    八十五年六月三日北市稽大安（甲）字第二四七九七號函檢附加計利息繳款書請
    其如期完納，並函請原告補附相關資料，以憑核辦有關原告因取得固定資產而申
    請退還溢付進項稅額事宜。原告對補徵利息不服，申請復查，未獲變更，提起訴
    願，經臺北市政府以八十六年三月二十四日府訴字第八五○八七六一七號訴願決
    定：「原處分撤銷，由原處分機關另為處分。」嗣經被告重為復查決定仍維持原
    核定，原告猶表不服，復提起訴願，經臺北市政府以八十七年十一月二十日府訴
    字第八七○五八六五○○一號訴願決定：「原處分撤銷，由原處分機關另為處分
    。」再經被告重為復查決定仍維持原核定。原告不服，再提訴願，遭訴願駁回，
    遂提起本件行政訴訟。
二、兩造聲明：
　(一)原告聲明：1.訴願決定及原處分均撤銷。
              2.訴訟費用由被告負擔。
　(二)被告聲明：1.駁回原告之訴。
              2.訴訟負用由原告負擔。
三、兩造爭點：本件原告補報補繳稅款，有無稅捐稽徵法第四十八條之一規定加計利
              息之適用？
　(一)原告主張之理由：
　　1.按「營業人自行發現短漏報銷售額、營業稅額，向主管稽徵機關更正補報，經
　　　稽徵機關查明其自短、漏部銷售額及營業稅額當期至補報日上，經核定之各期
　　　累積留抵稅額均大於或等於所短漏報之營業稅稅額，實際並未逃漏稅款，其短
　　　漏報之營業稅額既係調整累積留抵稅額而無須補繳，自無須加計利息。」為財
　　　政部九十年五月一日台財稅第○九○○四五二八六二號函所明釋。又「財政部
　　　依本法或稅法所發布之解釋函令，對於據以中請之案件發生效力。但有利於納
　　　稅義務人者，對於尚未核課確定之案件適用之。」稅捐稽徵法第一條之一定有
　　　明文。查原告八十五年五月二十七日補申報八十至八十四年各年度取得之股利
　　　收入，雖依「兼營營業人營業稅額計算辦法」及財政部七十八年五月二十二日
　　　台財稅第七八○六五一六九五號函釋規定計算有各年度最後一期不得扣抵之進
　　　項稅額，合計應補稅額二、三九三、一一三元（不包含固定資產之合計應補稅
　　　額則為六五五、八六六元），惟原告歷年申報之累積留抵稅額均大於前開計算
　　　應補繳之稅額而未有任何逃漏稅款情事，另系爭利息之補徵尚在行政救濟程序
　　　中而屬未核課確定案件。則依首揭財政部函釋規定及稅捐稽徵法第一條之一所
　　　揭示稅務解釋函令適用之原則，本件自動補報補繳案件，當無依稅捐稽徵法第
　　　四十八條之一規定加計利息之適用。
　　2.次按原告於八十五年五月二十七日自動補申報八十至八十四年度各年取得之股
　　　利收入，於依「兼營營業人營業稅額計算辦法」計算不得扣抵進項稅額所生應
　　　補繳稅額時，由於截至補申報日歷年累積留抵稅額均大於前開應補繳之稅額，
　　　故申請應無稅捐稽徵法第四十八條之一加計利息之適用，惟遭被告於八十五年
　　　六月三日作成應加計利息之處分；另該申請函並同時援引適用「直接扣抵法」
　　　計算稅額方式，申請將固定資產進項稅額因併入不得扣抵進項稅額之計算範圍
　　　而溢抵繳之留抵稅額，轉回累積留抵稅額項下，然亦遭被告於八十八年一月二
　　　十八日作成否准適用「直接扣抵法」之處分。查原告對於上開處分，已分別提
　　　起行政救濟程序並經受理在案，其屬二個別行政處分之救濟案件，無庸置疑。
　　　又該二行政救濟案件目前均在行政訴訟審理中而尚未確定，乃被告竟置本加計
　　　利息之爭議事件目前尚未確定此一明確事實於不顧，空以本件「本稅部分係屬
　　　已確定案件」之理由，亦即以非屬本件之其他處分所認定且尚有爭議之事實，
　　　即否准本件適用財政部九十年五月一日台財稅第○九○○四五二八六二號函釋
　　　無須加計利息之規定，實令人費解，更與稅捐稽徵法第一條之一所揭示稅務解
　　　釋函令之適用原則難謂有合。
　　3.原告提起本件訴訟時，鑑於財政部九十年五月一日台財稅第○九○○四五二八
　　　六二號函釋之發布，已可使本利息加計之爭議事件獲得平反，故於起訴理由中
　　　對於其他諸如「直接扣抵法」之適用性、股利收入依「兼營營業人營業稅額計
　　　算辦法」計算不得扣抵進項稅額所生應補繳稅額及所衍生之利息加計金額等爭
　　　點理由均不再重複贅述。卻見被告於答辯理由中一味以極大篇幅旁指上開非屬
　　　本件關鍵爭點之理由，而僅以非屬本件之其他行政處分事件且尚有爭議之事實
　　　隨意搪塞，即驟下本件無財政部九十年五月一日台財稅第○九○○四五二八六
　　　二號函釋之適用，企圖模糊焦點，其拒不就本件爭議要為合法適切之處分，已
　　　至為明顯，實難令人苟同。
    4.原告於八十五年五月二十七日自動補報八十至八十四年股利收入及補繳營業稅
      ，經被告於八十五年六月三日作出加計利息（繳納期限至八十五年六月二十日
      ）原告已依稅捐稽徵法四十九條準用第三十五條規定於八十五年七月十九日提
      出復查申請，要屬未確定案件至明。由於本利息加計之爭議屬未確定案件，故
      依稅捐稽徵法第一條之一規定，自有財政部九十年五月一日台財稅第○九○○
      四五二八六二號函釋之適用。
　　5.綜上，本利息加計之爭議因尚未確定，故依據財政部九十年五月一日台財稅第
　　　○九○○四五二八六二號函釋，自無須加計利息，實至為明確。
　(二)被告主張之理由：
　　1.按稅捐稽徵法第一條規定：「稅捐之稽徵，依本法之規定；本法未規定者，依
　　　其他有關法律之規定。」同法第四十八條之一規定：「納稅義務人自動向稅捐
　　　稽徵機關補報並補繳所漏稅款者，凡屬未經檢舉、未經稽徵機關或財政部指定
　　　之調查人員進行調查之案件，左列之處罰一律免除．．．前項補繳之稅款，應
　　　自該項稅捐原繳納期限截止之次日起，至補繳之日止，就補繳之應納稅捐，依
　　　原應繳納稅款期間屆滿之日郵政儲金匯業局之一年期定期存款利率按日加計利
　　　息，一併徵收。」財政部七十八年五月二十二日台財稅第七八○六五一六九五
　　　號函釋規定：「說明：二、兼營投資業務之營業人於年度中所收之股利收入，
　　　為簡化報繳手續；得暫免列入當期之免稅銷售額申報，俟年度結束，將全年股
　　　利收入，彙總加入當年度最後一期之免稅銷售額申報計算應納或溢付稅額，並
　　　依『兼營營業人營業稅額計算辦法』之規定，按當年度不得扣抵比例計算調整
　　　稅額，併同繳納。」八十三年十月十九日台財稅第八三一六一五二八一號函釋
　　　規定：「營業人短漏報應納營業稅額，於依稅捐稽徵法第四十八條之一規定補
　　　報並補繳所漏稅款時，其應補繳之稅款准以累積留抵稅額抵繳；至應加計之利
　　　息如未繳納者，應由該管稽徵機關發單補徵，通知其限期繳納。」八十七年四
　　　月二十日台財稅第八七一九三九九三四號函釋規定：「營業人以累積留抵稅額
　　　抵繳經依行政救濟程序確定應補徵營業稅案件，或以累積留抵稅額抵繳其所漏
　　　稅款之自動補報補繳案件，仍應依規定按補徵稅款加計利息。」
　　2.卷查原告八十五年五月二十七日向被告所屬大安分處補申報八十年至八十四年
　　　各年度取得之股利收入，並依「兼營營業人營業稅額計算辦法﹂規定計算原告
　　　不得扣抵進項稅額計二、三九三、一一三元，申請以其歷年累積留抵稅額四、
　　　一七○、○二八元辦理補繳其未依期限申報之稅款二、三九三、一一三元，並
　　　請求退還各該年度因取得固定資產而溢付之進項稅額，案經被告查定應加計利
　　　息計二九五、五八六元，乃以八十五年六月三日北市稽大安（甲）字第二四七
　　　九七號函檢附加計利息繳款書請其如期完納，並函請原告補附相關資料，以憑
　　　核辦有關原告因取得固定資產而申請退還溢付進項稅額事宜。原告對補徵利息
　　　不服，申請復查，主張：(1)原告於八十年至八十四年各年度取得之股利收入，
　　　業已自動補報並申請以八十五年一、二月份留抵稅額抵繳之。且因八十至八十
　　　四年各年度累積留抵稅額均大於各該年度應自動補繳之不得扣抵進項稅額，自
　　　無應再加計利息一併徵收之適用。(2)原告八十至八十四年各該年度取得固定資
　　　產溢付之進項稅額應予退還，自不應再併入加徵利息之計算。惟查原告八十至
　　　八十四年各年度取得之股利收入，未依規定彙總加入當年度最後一期之免稅銷
　　　售額申報計算應納或溢付稅額並依「兼營營業人營業稅額計算辦法」之規定，
　　　按當年度不得扣抵比例計算調整稅額，併同繳納，其於八十五年五月二十七日
　　　辦理補申報，依首揭稅捐稽徵法第四十八條之一規定，其補繳之稅款自應依該
　　　條後段規定加計利息一併繳納，財政部八十三年十月十九日台財稅第八三一六
　　　一五二八一號函釋復規定，應補繳稅款准以累積留抵稅額抵繳，至應加計之利
　　　息，如營業人未繳納，應由稅捐稽徵機關發單補徵，通知其限期繳納，是被告
　　　就原告系爭年度應補繳稅額依法核算應加計之利息發單補徵，並無違誤。
　　3.另關於原告所稱取得固定資產溢繳之進項稅額不應併入加徵利息之計算乙節，
　　　查原告如經查明因取得固定資產而有溢付營業稅額，雖得申請退稅，惟此與被
　　　告所屬大安分處就系爭補繳稅款依法應加徵之利息，核屬兩事。按行為時營業
　　　稅法第三十九條第一項第二款所謂因取得固定資產而溢繳之營業稅，乃指營業
　　　人因取得固定資產所支出之進項稅額，在申報扣抵後，因進項稅額大於銷項稅
　　　額而生留抵稅額者，該留抵稅額於此等進項稅額範圍內，應予退還。是該款所
　　　指溢付稅款，於申報時係計入得扣抵之進項稅額，而非不得扣抵之進項稅額，
　　　縱將其自得扣抵之進項稅額項目扣除，亦不影響兼營營業人營業稅額計算辨法
　　　第三條及第四條規定中不得扣抵比例之計算結果，是其應納稅額及利息亦不因
　　　此減少。原告是項主張並非正確，敬請明察。財政部八十六年一月十八日台財
　　　稅第八五一九二八七九○號函釋謂：「兼營營業人未依八十一年九月一日修正
　　　施行之『兼營營業人營業稅額計算辦法』第八條之一規定選擇採用『直接扣抵
　　　法』，而採『比例扣抵法』計算稅額者，自上揭辦法修正施行之日起，其屬尚
　　　未核課之各年度案件，得申請採用『直接扣抵法』計算應納稅額。」，其所謂
　　　自該辦法修正施行之日起尚未核課確定之各年度案件之適用對象，業經財政部
　　　於八十六年八月九日以台財稅第八六一九一一一九五號函釋明係指：「兼營營
　　　業人原採用『比例扣抵法』計算稅額並繳納應納營業稅額，嗣後要求改按『直
　　　接扣抵法』計算稅額而經稽徵機關否准，於本部八十六年一月十八日台財稅第
　　　八五一九二八七九○號函釋發布前已提起行政救濟且尚未確定者」，亦即應以
　　　兼營營業人已依法提出採用「直接扣抵法」之申請為前提，與本案原告依「兼
　　　營營業人營業稅額計算辦法」計算其不得扣抵進項稅額計二、三九三、一一三
　　　元向被告所屬大安分處辦理補申報，因不服被告所屬大安分處補徵利息部分不
　　　服，提起行政救濟之情形不同，是本案並無前揭財政部八十六年一月十八日台
　　　財稅第八五一九二八七九○號函釋所規定得申請依直接扣抵法計算應納稅額之
　　　適用，其理甚明。
　　4.再查原告八十年至八十四年各年度取得之股利收入，未依規定彙總加入當年度
　　　最後一期之免稅銷售額申報計算應納或溢付稅額並依「兼營營業人營業稅額計
　　　算辦法」之規定，按當年度不得扣抵比例計算調整稅額，併同繳納，嗣其於八
　　　十五年五月二十七日向被告所屬大安分處辦理補申報，依首揭稅捐稽徵法第四
　　　十八條之一規定補徵並補繳所漏稅款時，其補繳之稅款應依該條後段規定加計
　　　利息一併繳納，又依財政部八十三年十月十九日台財稅第八三一六一五二八一
　　　號函釋規定，營業人短漏報應納營業稅額，於依稅捐稽徵法第四十八條之一規
　　　定補報並補繳所漏稅款時，其應補繳之稅款准以累積留抵稅額抵繳，至應加計
　　　之利息如未繳納者，應由稽徵機關發單補徵。關於營業人以累積留抵稅額抵繳
　　　其所漏稅款之自動補報補繳案件，仍應依規定按補徵稅款加計利息，復經財政
　　　部再以八十七年四月二十日台財稅第八七一九三九九三四號函釋規定在案，則
　　　本案原告雖以其累積留抵稅額抵繳其應補繳稅款，依上開函釋意旨，仍應依規
　　　定按補徵稅款加計利息，是被告依原告系爭年度應補徵稅款依法核算應加計之
　　　利息發單課徵，並無違誤。
　　5.另原告主張可改採直接扣抵法乙節，查本案係原告自行向被告所屬大安分處補
　　　申報其八十年至八十四年度取得之股利收入並申請以其歷年累積留抵稅額辦理
　　　抵繳，是以本稅部分業已確定，其因不服被告所屬大安分處所核定補徵利息部
　　　分，並無財政部八十六年一月十八日台財稅第八五一九二八七九○號函釋得申
　　　請採用直接扣抵法計算應納稅額之適用，原核定經核並無不妥。按兼營營業人
　　　營業稅額計算辨法第八條之一規定：「兼營營業人最近三年內無重大逃漏稅，
　　　且帳簿記載完備，能明確區分所購買貨物、勞務或進口貨物之實際用途者，得
　　　向稽徵機關申請核准採用直接扣抵法，按貨物或勞務之實際用途計算進口稅額
　　　可扣抵銷項稅額之金額及進口貨物、購買本法第三十六條第一項勞務之應納稅
　　　。．．．」若本案原告具備上述申請資格，尚須符合向稽徵機關提出申請之法
　　　定要式行為，原告主張其因取得固定資產溢付營業稅，申請依營業稅法第三十
　　　九條第一項第二款規定退還該溢付營業稅額，即係申請直接扣抵法，顯係對法
　　　令有所誤解。
    6.本件原告一再爭議系爭加計利息補徵部分屬未確定案件，有財政部九十年五月
      一日台財稅第○九○○四五二八六二號函釋規定之適用乙節，經查本案原告係
      於八十五年五月二十七日向被告所屬大安分處申請依稅捐稽徵法第四十八條之
      一補申報其八十至八十四年各年度取得之股利收入，未依兼營營業人營業稅額
      計算辦法規定計算調整之應納稅額，該分處依上開法條規定按其補繳之稅款應
      加計之利息予以發單補徵並無違誤，況原告自行報繳八十至八十四年營業稅部
      分依法應屬已確定案件，此有同類案情之相關判決共十六件可稽，另依司法院
      釋字第二八七號解釋意旨，本案亦已確定，自無許追溯適用財政部九十年五月
      一日上開函釋之理甚明，另本件相關本稅部分，雖經大院九十年五月二十二日
      九十年度訴字第四五五六號判決撤銷，被告已於九十一年七月四日提起上訴在
      案。
    7.末查，稅捐稽徵法第一條已明文規定稅捐之稽徵依本法之規定，本法未規定者
　　　，依其他有關法律之規定。本案原告自動補申報其所漏報之股利收入，並申請
　　　以累積留抵稅額補徵其不得扣抵之進項稅額，依稅捐稽徵法第四十八條之一明
　　　定，納稅義務人自動向稅捐稽徵機關補報並補繳所漏稅款者，補繳之稅款，應
　　　自該項稅捐繳納期限截止次日起，至補繳之日止，就補繳之應納稅捐，依原應
　　　繳納稅款期間屆滿之日郵政儲金匯票局之一年期定期存款利率，按日加計利息
　　　，一併徵收。本案如前所述本稅部分係屬已確定案件，自無財政部九十年五月
　　　一日台財稅第○九○○四五二八六二號函釋之適用。從而，被告所屬大安分處
　　　原核定補徵利息揆諸首揭法條規定，並無違誤，訴願決定遞予維持亦無違誤，
　　　敬請續予維持。
　　理  由
一、按「財政部依本法或稅法所發布之解釋函令，對於據以申請之案件發生效力。但
    有利於納稅義務人者，對於尚未核課確定之案件適用之。」、「納稅義務人自動
    向稅捐稽徵機關補報並補繳所漏稅款者，凡屬未經檢舉、未經稽徵機關或財政部
    指定之調查人員進行調查之案件，左列之處罰一律免除；其涉及刑事責任者，並
    得免除其刑：一、本法第四十一條至第四十五條之處罰。二、各稅法所定關於逃
    漏稅之處罰，」、「前項補繳之稅款，應自該項稅捐原繳納期限截止之次日起，
    至補繳之日止，就補繳之應納稅捐，依原應繳納期間屆滿之日郵政儲金匯業局之
    一年期定期存款利率按日加計利息，一併徵收。」稅捐稽徵法第一條之一、第四
    十八條之一第一、二項分別定有明文。又「營業人自行發現短漏報銷售額、營業
    稅額，向主管稽徵機關更正補報，經稽徵機關查明其自短、漏報銷售額及營業稅
    額及營業稅額當期至補報日止，經核定之各期累積留抵稅額均大於或等於所短漏
    報之營業稅稅額，實際並未逃漏稅款，其短漏報之營業稅額既係調整累積留抵稅
    額而無須補繳，自無須加計利息。」財政部九十年五月一日台財稅字第○九○○
    四五二八六二號函釋在案。
二、查原告於八十五年五月二十七日向被告所屬大安分處補申報其八十年至八十四年
    各年度取得之股利收入，並依兼營營業人營業稅額計算辦法規定計算不得扣抵進
    項稅額計二、三九三、一一三元，申請准以歷年累積留抵稅額四、一七○、○二
    八元辦理補繳稅款及加計利息，並申請退還各該年度因取得固定資產而溢付之進
    項稅額，案經被告所屬大安分處查明，認原告八十年至八十四年各年度取得之股
    利收入，未依規定彙總加入當年度最後一期之免稅銷售額申報計算應納或溢付稅
    額並依「兼營營業人營業稅額計算辦法」之規定，按當年度不得扣抵比例計算調
    整稅額，併同繳納，旋於八十五年六月三日北市稽大安甲字第二四七九七號函原
    告補附相關資料供核，原告於同年七月十九日對於加計補徵利息部分，申請復查
    ，未獲變更，提起訴願，經臺北市政府以八十六年三月二十四日府訴字第八五○
    八七六一七號訴願決定：「原處分撤銷，由原處分機關另為處分。」嗣經被告重
    為復查決定仍維持原核定，原告猶表不服，復提起訴願，經臺北市政府以八十七
    年十一月二十日府訴字第八七○五八六五○○一號訴願決定：「原處分撤銷，由
    原處分機關另為處分。」再經被告重為復查決定仍維持原核定等情，有上開函、
    復查決定書、訴願決定書等附卷可稽，且為兩造所不爭執，堪信為真實。
三、查原告歷年申報之累積留抵稅額大於原告八十五年五月二十七日自動申報之八十
    年至八十四年之各年度取得之股利收入一節，為被告所不爭執，記明在卷，揆諸
    前揭財政部函釋意旨，則原告雖有應補繳之稅額；惟並未構成逃漏稅自明。次查
    ，原告對於被告加計利息之處分不服，申請復查、訴願，以至提起本件行政訴訟
    ，足見其行政救濟程序尚未確定，亦無疑義。則被告課以原告加計利息之處分既
    未確定，依前揭財政部九十年五月一日台財稅字第○九○○四五二八六二號函釋
    意旨，要無加計利息可言。
四、按原告對於八十五年五月二十七日申請函中，請求將固定資產進項稅額併入兼營
    營業人營業稅調整計算表中而溢付抵繳的留抵稅額一、七三七、二四七元轉回累
    積留抵稅額項下，所薀涵將原採比例扣抵法計算本稅之方式改為直接扣抵法部分
    ，亦經本院九十年訴字第四五五六號判決撤銷訴願決定及原處分，著由被告就原
    告申請事項再做勾稽，另為適法之處分在案。次按依財政部八十六年一月十八日
    台財稅字第八五一九二八七九○號函「兼營營業人未依八十一年九月一日修正施
    行之『兼營營業人營業稅額計算辦法』第八條之一規定選擇採用『直接扣抵法』
    ，而採『比例扣抵法』計算稅額者，自上揭辦法修正施行之日起，其屬尚未核課
    確定之各年度案件，得申請採用『直接扣抵法』計算應納稅額」，所謂「尚未核
    課確定」依同部八十六年八月九日台財稅字第八六一九一一一九五號函係指「兼
    營營業人原採用比例扣抵法計算稅額並繳納營業稅額，嗣後要求改按直接扣抵法
    計算稅額而經稽徵機關否准，於本部八十六年一月十八日台財稅第八五一九二八
    七九○號函釋發布前已提起行政救濟且尚未確定者。」，本件原告於八十五年五
    月二十七日辦理補報補繳，且於同年七月十九日就加計利息部分申請復查在案，
    早在同部八十六年一月十八日所發布函釋之前至明。且本件加計利息爭執，係因
    原告未將八十年至八十四年期間各年度之股利收入依比例扣抵法納入年度不得扣
    抵進項稅額之進項，為被告核定漏稅而起，本件利息之計算因採比例扣抵法或直
    接扣抵法，將有數額上之變異，亦為兩造所不爭執，記明在卷，是本件爭執，應
    視為比例扣抵法是否改採直接扣抵法適用爭執之延伸，其提起行政救濟之時間係
    八十五年七月十九日，既在八十六年年一月十八日之前，且尚未確定，自有財政
    部九十年五月一日台財稅字第○九○○四五二八六二號函釋之適用，至臻明確。
    被告所提相關判決核與本件牽涉本稅扣抵法之變更適用，案情不同，自無援引之
    理。
五、綜合上述，被告對於原告於八十五年五月二十七日補報八十年至八十四年股利收
    入部分，未審及原告申請函中蘊涵改採直接扣抵法之申請意旨，遽予核定加計利
    息，殊嫌速斷，自有不合，訴願決定未予糾正，亦有違誤，原告執此指摘，訴請
    撤銷訴願決定及原處分（含復查決定）為有理由，應予准許，爰判決如主文。惟
    因本件係原告主張比例扣抵法改採直接扣抵法之延伸，其主張改採直接扣抵法之
    部分業經本院九十年訴字第四五五六號撤銷，著由被告就原告申請事項再做勾稽
    ，另為適法之處分，本件應可併案處理，以免行政作為兩岐。
六、本件法律關係及事實已臻明確，兩造其餘攻擊防禦方法，核與前開論斷結果無礙
    ，爰不逐一論究，併此敘明。
據上論結，原告之訴為有理由，爰依行政訴訟法第九十八條第三項前段，判決如主文
。
中　　華　　民　　國　　九十一　　　年　　　八　　　　月　　　一  　　　日
                 臺 北 高 等 行 政 法 院   第 六 庭
                                審 判 長 法  官    林 樹 埔
                                         法  官　  曹 瑞 卿
                                         法  官　  闕 銘 富
右為正本係照原本作成。
如不服本判決，應於送達後二十日內，向本院提出上訴狀並表明上訴理由，如於本判
決宣示後送達前提起上訴者，應於判決送達後二十日內補提上訴理由書（須按他造人
數附繕本）。
中　　華　　民　　國　　九十一　　  年　　　八　　　  月　　　二　　　  日
                                         書記官    吳 芳 靜
